---
output:
  html_document: default
  pdf_document: default
---
```{r}
library("seqinr")
```


```{r}
zika = read.fasta("Zika")
dengue = read.fasta("dENGUE")
h1n1 = read.fasta("H1N1")
mers = read.fasta("MERS")
covid = read.fasta("Covid")
```

1. ¿Cuál es el tamaño de cada secuencia?


```{r}

length(zika[[1]])
length(dengue[[1]])
length(h1n1[[1]])
length(mers[[1]])
length(covid[[1]])

```
2. ¿Cúal es la composición de nucleótidos de cada secuencia?

```{r}
count(zika[[1]], 1)
count(dengue[[1]], 1)
count(h1n1[[1]], 1)
count(mers[[1]], 1)
count(covid[[1]], 1)
```
3. ¿Cuál es el contenido de GC de cada virus?


```{r}
count(zika[[1]],2)["gc"]
count(dengue[[1]],2)["gc"]
count(h1n1[[1]],2)["gc"]
count(mers[[1]],2)["gc"]
count(covid[[1]],2)["gc"]

```
4. Crear una función para obtener la secuencia en complementaria e imprimirla por cada secuencia, 
ejemplo: 
Virus original: agttgttagt ctacgtggac cgacaagaac
Complementaria: tcaacaatca gatgcacctg gctgttcttg

```{r}
compuesta = function(DNA){
  
  return (comp(DNA))
}

comp_zika = compuesta(zika[[1]])
comp_zika
comp_dengue = compuesta(dengue[[1]])
comp_dengue
comp_h1n1 = compuesta(h1n1[[1]])
comp_h1n1
comp_mers = compuesta(mers[[1]])
comp_mers
comp_covid = compuesta(covid[[1]])
comp_covid
```

5. Crear una gráfica de resumen para comparar la composición de nucleótidos de las 5 secuencias.
```{r}

library(ggplot2)

#virus = c("zika","dengue","h1n1","mers","covid")
virus = c(rep("zika",4),rep("dengue",4),rep("h1n1",4),rep("mers",4),rep("covid",4))
nucleótido = rep(c("a","c","g","t"),5)
cantidad = c(2956,3426,771,7900,8954,
           2383,2240,433,6116,5492,
           3157,2770,591,6304,5863,
           2312,2299,498,9799,9594)

#a = c(2956,3426,771,7900,8954)
#c = c(2383,2240,433,6116,5492)
#g = c(3157,2770,591,6304,5863)
#t = c(2312,2299,498,9799,9594)

df = data.frame(virus = virus,nucleótido=nucleótido,cantidad = cantidad)
df
df[1,]

ggplot(df, aes(fill=virus, y=cantidad, x=nucleótido)) + 
    geom_bar(position="dodge", stat="identity")




```

